【裁判字號】    97,聲再,328
【裁判日期】    970930
【裁判案由】    詐欺
【裁判全文】
臺灣高等法院刑事裁定                 97年度聲再字第328號
再審聲請人
即受判決人  甲○○
上列再審聲請人即受判決人因詐欺案件，對於本院97年度上易字
第1038號，中華民國97年9月4日第二審確定判決，聲請再審，本
院裁定如下：
    主  文
再審之聲請駁回。
    理  由
一、聲請意旨略稱：聲請人即受判決人甲○○於將股權轉讓予告
    訴人陳裕雄時，非但未隱匿與理成工業股份有限公司（下稱
    理成公司）有債務糾紛一事，且積極代告訴人主張全信營造
    有限公司（下稱全信公司）對東帝士營造股份有限公司（下
    稱東帝士公司）債權，此有聲請人嗣後發現之存證信函、東
    帝士公司函覆資料、台灣台南地方法院93年度訴字第746 號
    民事裁定等可參。又聲請人與告訴人間所讓渡者，乃聲請人
    於全信公司之所有出資額，並非公司之主體。參以告訴人所
    提之讓渡書，其對全信公司之全名，誤記為「全信營造工程
    有限公司」，則該讓渡書是否已載明兩造立約真義？其法律
    上效力為何？均待商榷，原確定判決均未究明，自有疏漏。
    再者，原確定判決固認全信公司積欠理成公司近新台幣（下
    同）6百餘萬之債務，然其中部分債務，係全信公司開立票
    據清償後，因退票而生之款項，原確定判決未予釐清，重複
    認定債務，自有未洽。此外，聲請人係透過友人黃五書（已
    歿）與告訴代理人接洽，聲請人僅單純配合辦理，縱認告訴
    人係受詐騙始簽約，則究係黃五書或聲請人所為，亦有查明
    必要，原確定判決未參酌黃五書於95年7月10日之偵訊筆錄
    ，逕認係聲請人施以詐術云云，要屬疏漏。為此，爰依刑事
    訴訟法第420條第1項第6款、第421條規定聲請本件再審云云
    。
二、按刑事訴訟法第421條規定，不得上訴於第三審法院之案件
    ，除前條規定外，其經第二審確定之有罪判決，如就足生影
    響於判決之重要證據漏未審酌者，亦得為受判決人之利益，
    聲請再審。所謂漏未審酌乃指第二審判決前已發現而提出之
    證據，未予審酌而言，苟被捨棄之證據，已於理由內敘明其
    捨棄之理由者，即非漏未審酌。又所謂重要證據，必須該證
    據已足認定受判決人應受無罪、或免訴、或輕於原審所認定
    之罪名方可，如不足以推翻原審所認定罪刑之證據，即非足
    生影響於原判決之重要證據。至於同法第420條第1項第6款
    所謂「發現確實之新證據」，係指該證據於事實審法院判決
    前業已存在，為法院、當事人所不知，不及調查斟酌，至其
    後始行發現，且就證據本身形式觀察，固不以絕對不須經過
    調查程序為條件，但必須顯然可認為足以動搖原有罪確定判
    決，而為受判決人無罪、免訴或輕於原判決所認罪名之判決
    者為限。若判決前已經當事人提出或聲請調查之證據，經原
    法院捨棄不採者，即非該條款所謂發現之新證據，不得據為
    聲請再審之原因（最高法院28年抗字第8號裁判參照）。
三、經查：
  (一)聲請人雖認原確定判決就讓渡書之效力、黃五書於95年7月
    10日之偵查筆錄，均未審酌云云。然觀諸原判決第七頁所載
    「依據證人陳裕雄、廖林明月、黃五書、程宏道之證述，及
    上開讓渡書、執行名義等證據，可證明被告隱瞞上情，以此
    方式施用詐術，使陳裕雄誤信全信公司並無負債之情，而陷
    於錯誤，向被告購買全信公司之全部股份，並支付300萬元
    予被告之事實，被告於客觀上確有詐欺取財之犯行，主觀上
    亦係基於為自己不法所有之意圖而為之甚明」等語，足見原
    確定判決對於讓渡書、黃五書之偵查筆錄，要無漏未審酌情
    事。雖聲請人主張讓渡書所指應係讓渡聲請人之出資額，非
    公司主體、施用詐欺可能係介紹人黃五書所為云云，然此乃
    事實認定之範疇，與是否有重要證據漏未審酌之判斷無涉。
    至於聲請人另稱全信公司積欠理成公司近6百餘萬元之債務
    ，原確定判決有部分係重覆認定云云，則未具體說明原確定
    判決有何未及審究之處，空言主張重覆認定，亦難憑採。
  (二)聲請人另主張全信公司對東帝士公司有債權存在，並提出全
    信公司寄發之存證信函、東帝士公司函覆資料、台灣台南地
    方法院93年度訴字第746號民事裁定等為據。上開證據，固
    於92年至93年間即已經存在，然該存證信函之寄件人既為全
    信公司，尚難認聲請人不知該證據之存在。此外，再觀諸台
    灣台南地方法院93年度訴第746號民事裁定，係以全信公司
    名義為原告，請求東帝士公司清償債務，惟因原告未於法定
    期間內繳納裁判費而遭裁定駁回，聲請人亦難認該等證據為
    其所不知。至於東帝士公司94年11月3日函覆資料內雖肯認
    對全信公司尚有401萬8000元之工程款未給付，然此證據不
    過係證明全信公司對之享有債權而已，核與全信公司是否故
    意隱瞞告訴人積欠理成公司612萬5000元債務之事實，尚無
    必然且直接之關聯，是就上開函覆資料本身形式上觀之，既
    未達於顯然可認為足以動搖原有罪確定判決之程度，核與上
    開「發現確實新證據」之要件未合。
  (三)綜上，應認本件再審聲請為無理由，予以駁回。
據上論斷，應依刑事訴訟法第434條第1項，裁定如主文。
中    華    民    國    97    年    9     月    30    日
                  刑事第二庭審判長法  官  洪光燦
                                  法  官  李麗玲
                                  法  官  林恆吉
以上正本證明與原本無異。
不得抗告。
                                  書記官  陳盈璇
中    華    民    國    97    年    10    月    3     日


司法院資訊處製作；財團法人民間司法改革基金會備份。
